

A 11/04/1999 ☐ España ♥ España ☑ victor.af1104@gmail.com ♠ https://victoralban.dev (i) https://www.linkedin.com/in/victor-alban/



Soy un desarrollador web con más de 2 años y medio de experiencia en la creación de aplicaciones web. Disfruto del desarrollo de software y me dedico a crear soluciones web que satisfagan las necesidades de los usuarios.

En mi trabajo, me esfuerzo por:

- Dominar las últimas tecnologías y metodologías para ofrecer soluciones web de calidad.
- Escribir código limpio, eficiente y mantenible que garantice la calidad y el buen funcionamiento de las aplicaciones web.
- Resolver problemas complejos de manera creativa e innovadora para encontrar las mejores soluciones.
- Colaborar estrechamente con diseñadores, clientes y otros desarrolladores para lograr los mejores resultados.
- Mantenerme actualizado sobre las últimas tendencias en la industria del desarrollo web para poder ofrecer siempre el mejor servicio posible.

Además de mis habilidades técnicas, también soy:

- Un aprendiz constante que siempre está buscando nuevas formas de mejorar mis habilidades y conocimientos.
- Un apasionado por la experiencia del usuario que se preocupa por desarrollar interfaces intuitivas y atractivas que sean fáciles de usar y navegar.
- Una persona altamente motivada y orientada a los resultados con una fuerte ética de trabajo.



Experiencia laboral

09/2022 - 01/2023 Salamanca, España

Desarrollador Web Frontend NTT DATA Europe & Latam

- Trabajo como desarrollador Frontend en un proyecto encargado de gestionar la documentación de una importante empresa del sector energético.
- Angular como framework principal para el desarrollo de la aplicación en el Frontend.
- Implemento tests unitarios con Jasmine para asegurar la calidad del código y la funcionalidad de la aplicación.
- Participo en revisiones de código y sesiones de mejora continua para optimizar el rendimiento y la seguridad de la aplicación.
- Apoyo a nuevas incorporaciones al equipo, proporcionando orientación, formación y asistencia técnica para facilitar su integración y eficiencia en el proyecto.

03/2020 - 11/2021 Palencia, España

Desarrollador Web Fullstack Roams

Desarrollo Frontend y Backend:

- Desarrollo y mantengo el CMS de las webs principales, utilizando Angular combinado con librerías como PrimeNG.
- Maqueto y añado nuevas funcionalidades en la web de roams.es, de naturaleza multisite, utilizando técnicas de postprocesado y renderizado desde el servidor.



Optimización de Procesos:

- Desarrollo un conversor de archivos docx a HTML para facilitar el trabajo del departamento de contenido. Implementado en Python (Flask).
- Desarrollo un AWS Lambda para redirigir enlaces de la web roams.es.
- Desarrollo distintas APIs REST con PHP (Symfony) y Python, principalmente.

Control de Flujo de Despliegue e Integración Continua (CI/CD):

- Optimizo el proceso de despliegue de los distintos proyectos, utilizando Jenkins para el control y activación del despliegue.
- Participo en la creación de contenedores de ejecución con Docker.
- Git como sistema de control de versiones.

SEO:

- Uso de la librería AMP en la web roams.es
- Implemento técnicas SEO para mejorar el posicionamiento de la web.



Formación

01/2018 - 12/2020 Palencia, España

02/2024 - 07/2024 Palencia, España

Informática | Técnico Superior en Desarrollo de Aplicaciones Web CIFP Camino de la Miranda

Informática, comunicaciones y servicios de asistencia | Sistemas de Gestión de la Información Formate Palencia

Habilidades adquiridas: MySQL · WordPress · Bases de datos · Software ERP · HTML5 · CSS3